臺灣臺中地方法院民事判決
110年度重訴字第180號
原      告  三信商業銀行股份有限公司

法定代理人  廖松岳  
訴訟代理人  李宜昌  
            洪國智  
被      告  榮易營造有限公司

兼法定代理  
人          楊易達  

被      告  楊介榮  
            楊啓慧  

上列當事人間返還借款等事件，本院於民國110年12月7日言詞辯
論終結，判決如下：
    主    文
被告應連帶給付原告新臺幣伍佰壹拾伍萬參仟伍佰陸拾貳元，及
自民國一百零九年十二月九日起至清償日止，按年息百分之三點
八計算之利息，暨自民國一百一十年一月十日起至清償日止，其
逾期在六個月以內部分，按上開利率百分之十，逾期超過六個月
部分，按上開利率百分之二十計算之違約金。
被告應連帶給付原告新臺幣玖佰零參萬元，及自民國一百一十年
一月十五日起至清償日止，按年息百分之五計算之利息。
訴訟費用由被告連帶負擔。
    事實及理由
壹、程序部分
    本件被告經合法通知，未於言詞辯論期日到場，核無民事訴
    訟法第386條各款所列情形，爰依原告之聲請，由其一造辯
    論而為判決。
貳、實體部分
一、原告主張：被告榮易營造有限公司（下稱榮易公司）於民國
    108年10月31日邀同被告楊易達、楊介榮、楊慧（下稱楊易
    達、楊介榮、楊慧）為連帶保證人向原告借款新臺幣（下
    同）788萬元，借款期間至110年10月31日止，利息按原告牌
    告季定儲利率指數百分之0.8加計百分之3即百分之3.8計算
    ，若被告逾期清償，逾期6個月以内部分，按上開利率百分
    之10，逾期超過6個月部分，按上開利率百分之20計付違約
    金，並約定應按月繳付本息，若有一次不履行即喪失期限利
    益，全部借款視同全部到期。詎被告自109年12月9日後即未
    能依約按時繳付本息，其借款視同全部到期，至今被告尚欠
    原告本金5,153,562元及利息、違約金迄未受償。又榮易公
    司另於108年10月29日邀楊易達、楊介榮、楊啓慧為其連帶
    保證人，並簽署借款憑證600萬元及303萬元，申請原告擔任
    其履約保證之連帶保證銀行，原告並於108年11月1日簽發履
    約保證金連帶保證書共4份，約定於903萬元之範圍内，保證
    被告對訴外人新竹縣政府文化局之新竹縣竹北六張犁東興圳
    整體景觀再造計畫第二期工程案之履約，雙方並約定有效期
    間自108年11月1日起至110年1月31日止。後因被告未能依約
    在期限内履約完畢，新竹縣政府文化局乃於109年12月25日
    發函向原告請求履行保證責任，原告接獲上開函文後，於11
    0年1月15日撥匯903萬元至其指定之帳戶内，依民法第749條
    之規定，原告即承受取得文化局對被告之債權。再依被告與
    原告簽立之委任保證契約第6條規定，原告得自代償日起至
    被告完全清償其債務之日止，請求被告依約給付利息，惟因
    雙方未明確約定得請求之利率為何，故依民法第203條之規
    定，請求自付款日起至清償日止按年息百分之5計算之利息
    。並聲明：如主文第1、2項所示。
二、被告未於言詞辯論期日到場，亦未提出書狀作何聲明或陳述
    。
三、得心證之理由：
(一)按當事人對於他造主張之事實，於言詞辯論時不爭執者，視
    同自認；當事人對於他造主張之事實，已於相當時期受合法
    之通知，而於言詞辯論期日不到場，亦未提出準備書狀爭執
    者，準用第1項之規定，民事訴訟法第280條第1項、第3項分
    別定有明文。經查，原告主張上開事實，業據提出約定書、
    借據、放款明細、本票暨授權書、綜合授信總約定書、履約
    保證金連帶保證書、新竹縣政府文化局109年12月25日文行
    字第1093200292號函、匯款回條等件為證，被告經合法通知
    ，未於言詞辯論期日到庭爭執，亦未提出書狀以供本院斟酌
    ，依上開規定視同自認，應堪信原告之主張為真實。　
(二)次按稱消費借貸者，謂當事人一方移轉金錢或其他代替物之
    所有權於他方，而約定他方以種類、品質、數量相同之物返
    還之契約，民法第474條第1項定有明文。次按保證債務之所
    謂連帶，係指保證人與主債務人負同一債務，對於債權人各
    負全部給付之責任者而言，此就民法第272條第1項規定連帶
    債務之文義參照觀之甚明（最高法院45年度台上字第1426號
    判決參照）。查榮易公司邀同楊易達、楊介榮、楊慧為連
    帶保證人，向原告借款，嗣後未依約清償，迄今仍積欠原告
    如主文第1項所示之本金、利息及違約金，依上開約定書第5
    條第1項第1款約定，已喪失期限利益（見本院卷第19至25頁
    ），其借款債務視為全部到期，應立即全部一次清償，又楊
    易達、楊介榮、楊慧為連帶保證人，依法應分別對上開借
    款債務負連帶清償責任。從而，原告依消費借貸及連帶保證
    之法律關係，請求被告連帶給付原告如主文第1項所示之金
    額，應屬有據。　　
(三)第按保證人向債權人為清償後，於其清償之限度內，承受債
    權人對於主債務人之債權；連帶債務人相互間，除法律另有
    規定或契約另有訂定外，應平均分擔義務。但因債務人中之
    一人應單獨負責之事由所致之損害及支付之費用，由該債務
    人負擔；連帶債務人中之一人，因清償、代物清償、提存、
    抵銷或混同，致他債務人同免責任者，得向他債務人請求償
    還各自分擔之部分，並自免責時起之利息；遲延之債務，以
    支付金錢為標的者，債權人得請求依法定利率計算之遲延利
    息；應付利息之債務，其利率未經約定，亦無法律可據者，
    週年利率為百分之5，民法第749條本文、第280條、第281條
    第1項、第233條第1項本文、第203條定有明文。復依兩造間
    之綜合授信總約定書第2章第6節第6條前段約定：乙方（即
    原告）所為之保證，其被保證人與受益人間債之關係無論成
    立與否，或有任何糾葛，倘乙方依所為之保證履行保證責任
    時，甲方（即被告）應立即清償乙方所償付之款項，如有遲
    延，甲方應按約定之利息計付遲延利息及違約金（見本院卷
    第39、61頁），則上開工程延誤既係因榮易公司無完成所致
    ，原告為被告之連帶保證人，已代被告於110年1月15日給付
    履約保證金903萬元予新竹縣政府文化局，是原告依上開規
    定請求被告給付903萬元，及110年1月15日起至清償日止，
    按年息百分之5計算之利息，自屬合法。而楊易達、楊介榮
    、楊慧為連帶保證人，依法應就榮易公司上開903萬元之債
    務負連帶清償責任。從而，原告依保證及連帶保證之法律關
    係，請求被告連帶給付原告如主文第2項所示之金額，亦屬
    有據。
四、訴訟費用負擔之依據：民事訴訟法第78條、第85條第2項。
中　　華　　民　　國　　110 　年　　12　　月　　28　　日
                  民事第六庭  審判長法  官  陳學德
                                    法  官  夏一峯 
                                    法  官  楊雅婷
正本係照原本作成。
如對本判決上訴，須於判決送達後20日內向本院提出上訴狀。如
委任律師提起上訴者，應一併繳納上訴審裁判費。
中　　華　　民　　國　　110 　年　　12　　月　　28　　日
                                    書記官  謝其任